臺灣高雄地方法院刑事判決　　　　　　　96年度易字第3274號
公　訴　人　臺灣高雄地方法院檢察署檢察官
被　　　告　乙○○
　　　　　　丙○○
上列被告因竊盜等案件，經檢察官提起公訴（96年度偵字第2171
9 號），本院以簡式審判程序審理，判決如下：
    主  文
乙○○犯竊盜罪，累犯，處有期徒刑陸月，如易科罰金，以新臺
幣壹仟元折算壹日。
丙○○搬運贓物，累犯，處有期徒刑參月，如易科罰金，以新臺
幣壹仟元折算壹日。
    事  實
一、乙○○前因犯竊盜及違反毒品危害防制條例案件，分經本院
    以94年度易字第479 號、94年度簡字第3161號判處有期徒刑
    8 月及4 月，嗣經裁定應執行有期徒刑11月確定；復因違反
    毒品危害防制條例案件，經本院以94年度簡字第7347號判處
    應執行有期徒刑6 月確定。上開各罪接續執行，於民國96年
    1 月17日假釋出監，所餘刑期於96年3 月17日屆滿，其間未
    經撤銷假釋，其未執行之刑，以已執行論。
二、丙○○前因違反毒品危害防制條例及槍砲彈藥刀械管制條例
    案件，分經本院以93年度易字第310 號判處有期徒刑3 月、
    臺灣高等法院高雄分院以93年度上訴字第943 號判處有期徒
    刑5 月，嗣經裁定應執行有期徒刑7 月確定；復因違反毒品
    危害防制條例案件，經本院以94年度訴字第339 號判處有期
    徒刑8 月、以94年度簡字第3812號判處有期徒刑5 月，嗣經
    定應執行有期徒刑1 年確定；又因違反槍砲彈藥刀械管制條
    例案件，經本院以94年度訴字第1584號判處有期徒刑7 月確
    定。上開各罪接續執行，於95年9 月19日假釋，所餘刑期於
    96年5 月11日屆滿，其間未經撤銷假釋，其未執行之刑，以
    已執行論。
三、詎2 人均未知警惕，乙○○於96年7 月22日晚間10時許，騎
    乘機車行經「岡聯可寧衛股份有限公司公司」位於高雄縣岡
    山鎮○○路1 巷100 號工地時，發現工地後方水溝旁電線桿
    上配電管內裸露且未通電之電纜線，竟意圖為自己不法所有
    ，基於竊盜犯意，徒手拉扯而竊取設置於該處屬於「展旭水
    電工程有限公司」所有之電纜線約25公尺（價值約新臺幣〈
    下同〉3 萬元），得手後先於同日晚間11時許，將所竊上開
    電纜線載往丙○○位於高雄縣阿蓮鄉復安村復安34號住處，
    交予丙○○寄藏後，自行離去。丙○○明知乙○○所寄放之
    前開電纜線係竊得之贓物，竟基於寄藏及搬運贓物之犯意，
    同意先為乙○○寄藏上開電纜線，乙○○則於翌（23）日某
    時，再度前往丙○○上址住處，丙○○並承前犯意，與丙○
    ○在上址住處內合力削去上開電纜線外皮，續為寄藏至96年
    7 月25日下午4 時許，由丙○○駕車搭載乙○○並載運上開
    電纜線內之銅芯線，前往資源回收場變現朋分。惟於同日下
    午4 時10分許，途經高雄縣岡山鎮○○路28之1 號前為警查
    獲，當場扣得上開電纜線內銅芯線共25公尺（已發還「展旭
    水電工程有限公司」負責人李春輝），並徵得丙○○同意至
    其上址住處內搜索扣得上開電纜線之外皮25公尺（一併發還
    李春輝）及削皮用之美工刀2 支。
四、案經高雄縣政府警察局岡山分局報請臺灣高雄地方法院檢察
    署檢察官偵查起訴。
    理  由
一、本件被告乙○○、丙○○所犯均為死刑、無期徒刑、最輕本
    刑為3 年以上有期徒刑以外之罪，被告2 人於準備程序中，
    就被訴事實均為有罪之陳述，經本院告知簡式審判程序之旨
    ，並聽取檢察官及被告2 人之意見後，合議庭認宜進行簡式
    審判程序，爰依刑事訴訟法第273 條之1 第1 項之規定，裁
    定本件進行簡式審判程序。
二、前揭事實，迭據被告乙○○、丙○○於警詢、偵查及本院審
    理時，始終坦承不諱，互核一致，並與被害人李春輝於警詢
    中指訴情節大致相符，此外，復有贓物認領保管單、現場採
    證及扣案物品照片共12幀附卷可佐，足認被告2 人上開自白
    應與事實相符，均堪採信。本件事證明確，被告2 人犯行均
    堪認定，應予依法論科。
三、被告乙○○獨力竊取被害人李春輝置於工地內之電纜線，核
    其所為，係犯刑法第320 條第1 項之竊盜罪。事後削去電纜
    線外皮將其內銅芯線搬運至資源回收場變賣，屬其行竊後自
    行處分贓物之行為，不另論罪。被告蘇華君明知同案被告乙
    ○○所寄放之電纜線係屬竊盜之贓物，仍自94年7 月22日晚
    間起同意寄放，並於翌日與乙○○合力削去電纜線外皮、於
    同年月25日偕同乙○○載運電纜線內銅芯線前往資源回收場
    變賣，核其所為，則係犯刑法第349 條第2 項之搬運贓物罪
    。其寄藏贓物之低度行為，應為搬運（銷贓）之高度行為所
    吸收，不另論罪，公訴意旨認其同意寄放部分屬收受贓物，
    容有未恰。被告2 人各有事實欄第1 、2 段所示之犯罪科刑
    及執行情形，分別有臺灣高等法院被告前案紀錄表在卷可按
    ，2 人各於受徒刑之執行完畢後，5 年以內分別故意再犯本
    件各該有期徒刑以上之罪，均為累犯，應依刑法第47條第1
    項之規定，分別加重其刑。
四、本院審酌被告2 人均正值年輕，身心健全，不思循正當途徑
    賺取金錢，竟分別竊取他人財物及搬運贓物欲變現朋分花用
    ，價值觀念偏差，均應予導正，2 人各有如前所述犯罪科刑
    紀錄，素行不佳，均不知警惕，本次又分別竊取上開價值約
    3 萬元之電纜線，剝皮取出銅芯線欲以銅價賤賣，增加被害
    人追復失竊物品之困難，受財產損害之危險非輕，本均應予
    以重懲；惟念2 人始終坦承犯行，犯罪後態度尚稱良好，均
    係於假釋屆滿後再犯，尚無公訴意旨所指甫出監後旋即再犯
    之情形，認公訴意旨具體求刑略嫌過重，各量處如主文所示
    之刑，並參酌被告2 人教育程度均係高職畢業，業工，家境
    均屬小康之經濟情況，分別諭知如主文所示之易科罰金折算
    標準，以資儆懲。又被告2 人本件犯罪時間均在中華民國96
    年犯減刑條例所定96年4 月24日期限以後，不合減刑條件，
    均不得減刑。至扣案之電纜線外皮及銅芯線均已發還被害人
    ；美工刀2 支雖係削去電纜線外皮所用，究與竊盜及寄藏、
    搬運贓物構成要件行為無關，尚非供犯罪所用之物，均不予
    沒收，附此敘明。
據上論斷，應依刑事訴訟法第273 條之1 第1 項、第299 條第1
項前段，刑法第320 條第1 項、第349 條第2 項、第47條第1 項
、第41條第1 項前段，刑法施行法第1 條之1 ，判決如主文。
本案經檢察官甲○○到庭執行職務。
中　　華　　民　　國　　96　　年　　11　　月　　15　　日
                  刑事第六庭    法　官  林柏壽
以上正本證明與原本無異。
如不服本判決，應於收受判決後10日內，向本院提出上訴。
中　　華　　民　　國　　96　　年　　11　　月　　16　　日
                                書記官  林國龍
附錄本案論罪科刑法條：
中華民國刑法第320 條
意圖為自己或第三人不法之所有，而竊取他人之動產者，為竊盜
罪，處5 年以下有期徒刑、拘役或5 百元以下罰金。
中華民國刑法第349 條第2 項
搬運、寄藏、故買贓物或為牙保者，處5 年以下有期徒刑、拘役
或科或併科1 千元以下罰金。
